【裁判字號】    98,易,179
【裁判日期】    980722
【裁判案由】    傷害
【裁判全文】
臺灣花蓮地方法院刑事判決               98年度易字第179號
公  訴  人  臺灣花蓮地方法院檢察署檢察官
被      告  甲○○
上列被告因傷害案件，經檢察官提起公訴（98年度偵字第1996號
），被告於本院準備程序進行中，就被訴事實為有罪之陳述，經
本院告知簡式審判程序意旨，並聽取公訴人及被告之意見後，本
院裁定改依簡式審判程序審理，茲判決如下：
    主      文
甲○○傷害人之身體，處有期徒刑月，如易科罰金，以新臺幣
壹仟元折算壹日。扣案之水果刀壹把沒收之。
    事實及理由
一、犯罪事實：
    甲○○於民國98年 3月27日下午11時許，應乙○○之邀請至
    花蓮縣花蓮市○○路 583號宋依宸住處飲酒，席間因細故與
    乙○○發生爭執，嗣於98年3月28日凌晨1時30分許，甲○○
    欲返家時，遭乙○○阻止，遂發生拉扯，甲○○竟基於傷害
    他人身體之犯意，自其機車置物箱內取出其所有之水果刀 1
    把，刺乙○○之背部、腰部及臀部共 8刀，致其背部、臀部
    、左腰多處深層穿刺傷之傷害。甲○○行兇後隨即逃逸，經
    在場人宋依宸報警而循線查獲上情，並扣得甲○○所有之水
    果刀1把。
二、證據名稱：
  (一)被告甲○○於警詢、檢察官偵查及本院審理中之自白。
  (二)告訴人即被害人乙○○於警詢、偵查指訴，及證人宋依宸於
    警詢、偵查時之證述。
  (三)行政院衛生署花蓮醫院診斷證明書、內政部警政署刑事警察
    局鑑驗書、花蓮縣警察局98年6月1日花警鑑字第0980022697
    號函、現場圖各1份、照片25張。
  (四)搜索扣押筆錄、扣押物品目錄表、扣案之水果刀1把。
三、核被告所為，係犯刑法第277 條第1 項之傷害罪。爰審酌被
    告犯罪之動機、目的、手段，僅因細故與告訴人發生口角，
    竟持刀對告訴人為傷害之犯行，造成告訴人受有如犯罪事實
    欄所載之傷害程度非輕，且迄今未與告訴人達成和解，惟犯
    後坦承犯行，態度尚佳等一切情狀，量處如主文所示之刑，
    並諭知易科罰金之折算標準。又扣案之水果刀 1把為被告所
    有，且供被告犯本案所用之物，業據被告陳明在卷，爰依刑
    法第38條第1項第2款規定宣告沒收之。
四、據上論斷，應依刑事訴訟法第299 條第1 項前段、第273 條
    之1 第1 項、第310 條之2 、第454 條第1 項，刑法第 277
    條第1項、第41條第1項前段、第38條第1項第2款，刑法施行
    法第1條之1第1項、第2項前段，判決如主文。
五、如不服本判決，得自收受送達之翌日起10日內向本院提出上
    訴狀（應附繕本），其未敘述上訴理由者，應於上訴期間屆
    滿後20日內補提理由書狀於本院，上訴於臺灣高等法院花蓮
    分院。
本案經檢察官孫源志到庭執行職務。
中    華    民    國    98    年    7     月    22    日
                  刑事第二庭    法  官  陳月雯
以上正本證明與原本無異。
如不服本判決應於收受送達後10日內向本院提出上訴書狀，並應
敘述具體理由。其未敘述上訴理由者，應於上訴期間屆滿後20日
內向本院補提理由書 (均須按他造當事人之人數附繕本)「 切勿
逕送上級法院」。告訴人或被害人如對於本判決不服者，應具備
理由請求檢察官上訴，其上訴期間之計算係以檢察官收受判決正
本之日期為準。
中    華    民    國    98    年    7     月    22    日
                                書記官
附錄本判決論罪之法律條文：
中華民國刑法第277條第1項
傷害人之身體或健康者，處3 年以下有期徒刑、拘役或1 千元以
下罰金。


司法院資訊處製作；財團法人民間司法改革基金會備份。
